【裁判字號】    89,上易,1773
【裁判日期】    890928
【裁判案由】    違反建築法
【裁判全文】
臺灣高等法院臺中分院刑事判決                  八十九年度上易字第一七七三號
    上  訴  人  臺灣台中地方法院檢察署檢察官
    被      告  甲○○
    選任辯護人  范纈齡
                黃莉玲
右上訴人因被告違反建築法案件，不服臺灣臺中地方法院中華民國八十九年五月三十
一日第一審判決（民國八十八年度易字第三八一三號，起訴案號：臺灣臺中地方法院
檢察署民國八十八年度偵字第二三一六八號），提起上訴，本院判決如左：
    主      文
上訴駁回。
    理  由
一、本案經本院審理結果，認第一審判決認被告甲○○被訴違反建築法之事實不能證
    明而諭知被告無罪，並無不當，應予維持，並引用第一審判決書記載之證據及理
    由（如附件）。
二、上訴人即檢察官在本院未提出其他不利於被告之證據，其上訴意旨以被告於民國
    八十八年十一月十五日偵查中猶供承其係家福股份有限公司（以下簡稱家福公司
    ）台中崇德分公司之負責人，且證人杜亞堯於八十八年九月二十日偵查中亦證稱
    被告係家福公司台中崇德分公司之負責人，即依經濟部公司執照、家福公司台中
    崇德分公司變更登記事項卡、販賣業藥商許可執照等，亦均載明被告為該分公司
    之負責人，被告不可能於八十六年七月間即離開家福公司台中崇德分公司；至家
    福公司之人事命令，並無法證明其真正製作時間，且本件違反建築法之案件，與
    家福公司亦有利害關係，證據力本極低，且依該人事命令記載「人事令自八十六
    年七月十五日生效」，則被告應係轉任該公司汐止店，何以上開家福公司台中崇
    德分公司變更登記事項卡，記載被告為該分公司負責人，且到職日期為八十六年
    十月七日，足見該人事命令係日後臨訟杜撰諸語憑以指摘原判決不當，惟本院參
    酌被告之選任辯護人范纈齡律師於本院審理時，再提出勞工保險卡影本，證明被
    告自八十六年八月一日起，即以家福公司台北汐止分公司為投保單位名稱，謝美
    瑞則自同年七月七日起，即以家福公司台中崇德分公司為投保單位名稱等，暨杜
    亞堯於八十八年九月二十日偵查中證稱被告為家福公司台中崇德分公司之經理，
    但其自八十八年三月到職，均未見過被告等情，因認被告所稱其自八十六年七月
    十五日起，即奉調為家福公司台北汐止分公司之經理乙節，應可採信；至右揭各
    該文件雖均記載被告為該公司台中崇德分公司之負責人，然本院斟酌建築法第九
    十四條、第九十四條之一所處罰之對象，應係處罰行為人而非處罰名義負責人等
    情，因認檢察官之上訴為無理由，應予駁回。至家福公司台中崇德分公司於檢察
    官所指之犯罪時間，究係何人應負檢察官所指違反建築法之刑責，當由檢察官另
    行偵查，併予敘明。
三、據上論斷，應依刑事訴訟法第三百七十三條、第三百六十八條判決如主文。
本案經檢察官乙○○到庭執行職務。
中      華      民      國    八十九      年      九      月   二十八   日
                              臺灣高等法院臺中分院刑事第十庭
                                    審判長法  官  林  照  明
                                          法  官  蕭  廣  政
                                          法  官  李  寶  堂
右正本證明與原本無異。
不得上訴。
                                          書記官  蕭  玉  真
中      華      民      國    八十九      年      九      月   二十九   日
                                                                        Ｋ


司法院資訊處製作；財團法人民間司法改革基金會備份。
